【裁判字號】    97,交聲,1145
【裁判日期】    970903
【裁判案由】    違反道路交通管理處罰條例聲明異議
【裁判全文】
臺灣桃園地方法院交通事件裁定        97年度交聲字第1145號
原處分機關  交通部公路總局新竹區監理所桃園監理站
異  議  人
即受處分人  甲○○
                      號
上列異議人即受處分人因違反道路交通管理處罰條例案件，對於
交通部公路總局新竹區監理所中壢監理站於中華民國97年9月9日
所為之裁決（原處分案號：桃監裁罰字第裁52-E00000000號），
聲明異議，本院裁定如下：
    主  文
異議駁回。
    理  由
一、按受處分人，不服主管機關依道路交通管理處罰條例第8 條
    所為之處罰，得於接到裁決書之翌日起20日內，向管轄地方
    法院聲明異議，同條例第87條第1 項定有明文。又依道路交
    通管理處罰條例第87條規定向管轄法院聲明異議之期間，自
    裁決書送達之翌日起算，並得依法扣除在途期間及聲請回復
    原狀；交通法庭認聲明異議不合法律上之程式或其異議權已
    經喪失者，應以裁定駁回之，道路交通案件處理辦法第12條
    、第18條前段亦分別定有明文。
二、原處分意旨略以：異議人即受處分人甲○○駕駛所有車號
    VOI-629 號輕型機車，於民國97年4 月8 日17時40分許行經
    新竹市○○路○段路口處 (由北往南行駛)， 經新竹市政府
    警察局第二分局員警當場攔停查獲違規闖越紅燈 (往市區直
    行)及 未帶行照、駕照，並依法填製竹市警交字第E0000000
    0 號、竹市警交字第E00000000 號舉發違反道路交通管理事
    件通知單2 只，經異議人對上開違規闖越紅燈提出申訴，原
    處分機關爰依違反道路交通管理處罰條例第53條第1 項、第
    63條第1 項第3 款之規定，於97年6 月9 日以桃監裁罰字第
    裁52-E00000000號裁處異議人新台幣（下同）2,700 元罰緩
    ，並記違規點數3 點。
三、聲明異議意旨略以：異議人固不爭執其有駕駛前揭車號之輕
    型機車於上揭時間行經新竹市○○路○段路口，惟聲稱當時
    交通號誌係黃燈尚未轉換為紅燈，伊並無闖紅燈直行之違規
    行為，舉發員警認異議人有該違規情事應由裁罰機關舉證之
    ，其目視有無錯誤，僅憑員警一人所述，亦無任何物證可稽
    ，異議人確無前開違規事實，原處分顯有不當，請求撤銷原
    處分云云。
四、查本件裁決書之作成時間為97年6 月9 日，該裁決書經異議
    人本人於97年6 月9 日親至桃園監理站簽名收受，有卷附交
    通部公路總局新竹區監理所桃園監理站送達證書可稽，故本
    件送達程序合法，異議期限應自異議人收受裁決書即97年6
    月9 日之翌日即97年6 月10日起算20日內為之，因異議人現
    居桃園縣八德市，依法院訴訟當事人在途期間標準第4 條、
    第2 條第1 款之規定，應加計在途期間2 日，故期限末日為
    97年7 月1 日。茲異議人遲至97 年7月9 日始具狀向原處分
    機關聲明異議，有聲明異議狀上之收文章戳可憑，其異議權
    顯已喪失，依前揭法條意旨，應以裁定駁回之。
據上論斷，應依道路交通案件處理辦法第18條前段，裁定如主文
。
中    華    民    國    97    年    9     月    3     日
                    交通法庭法  官  顧正德
以上正本證明與原本無異。
如不服本裁定，應於裁定送達後5 日內向本院提出抗告狀。
                            書記官  劉晨輝
中    華    民    國    97    年    9     月    3     日


司法院資訊處製作；財團法人民間司法改革基金會備份。
